# 股权售后回购在合并报表上的处理

提问人：dosky 时间：2014-02-11 14:06:30
A集团发起设立B公司，A持有B公司60%的股权，董事会席位占 7 席，一共 11 人； 2013 年 5 月，A集团与C集团签署协议，将B公司45%的股权转让给C集团，董事会席位下降为 2 人，但是在协议中同时约定， 3 年后A集团按照约定价格回购C集团持有的B公司股权，并将董事会席位人数恢复到 7 席。那么 2013 年A集团在编制合并报表时能否认定为丧失了对B公司的控制权，从 5 月份起不再合并该公司报表？

回答人：chenyiwei
应具体分析该协议中的所有条款，以确定该项交易安排的经济实质是否为以B公司的 45 ％股权为质押的债务融资行为。如果是，则认为在此期间A未丧失对B的控制权，取得C的“股权转让款”应确认为负债。 建议考虑： 1 、A公司三年后的回购承诺是否不得撤销； 2 、回购价格如何确定，是否按照C的受让价格加上按照一定利率计算的利息，与回购时该 45 ％股权的公允价值无关； 3 、如果整个交易安排按约定履行完毕，C公司可获得的收益是否为固定的，不享有或承担与该 45 ％股权相关的风险和报酬。

提问人：xmqdp 时间：2014-02-11 23:08:35
是否还应该考虑这种交易的目的，比如现在合并B公司对A集团极其不利，而其所谓的回购交易并没有实质上失去对B公司的控制权，C集团仅仅是工具。

回答人：chenyiwei
交易目的对判断是否丧失控制权会产生影响，但该影响并非决定性的，主要还是对照“控制”的定义进行判断。

提问人：xmqdp 时间：2014-02-11 23:16:30
“交易目的对判断是否丧失控制权会产生影响，但该影响并非决定性的，主要还是对照“控制”的定义进行判断。” 也就是说，在对照控制的定义进行判断的过程中，其实也会考虑交易目之因素，但对控制的判断过程不是仅仅考虑了交易的目的。 陈先生，我以上的理解是否有误，请指教。

回答人：chenyiwei
可以这样理解。对控制的判断关键看准则规定的“控制”定义是否符合。